臺灣新北地方法院民事裁定
111年度聲字第14號
聲  請  人  周玄理  

            沈沛珊  
相  對  人  傅新合  
上列當事人間聲請停止強制執行事件，本院裁定如下：
    主  文
聲請人供擔保新臺幣參佰陸拾捌萬元後，本院一一○年度司執字
第八五二二三號拍賣抵押物事件之強制執行程序，在超過新臺幣
壹佰陸拾伍萬元部分，於本院一一○年度重訴字五九五號確認債
權不存在事件判決確定或因和解、撤回而終結前，應暫予停止。
聲請人其餘聲請駁回。
    理  由
一、聲請意旨略以：相對人前聲請拍賣聲請人所有位於新北市中
    和區興南路二段房屋及坐落土地之應有部分（下稱系爭不動
    產），經本院執行處以110年度司執字第85223號拍賣抵押物
    強制執行事件（下稱系爭執行事件）受理在案，然系爭不動
    產一旦拍賣，勢將難以回復原狀，聲請人已另行起訴（本院
    110年度重訴字第595號），為此聲請人願供擔保，請准於本
    院110年度重訴字第595號確認債權不存在事件判決確定前停
    止系爭執行事件強制執行程序等語。
二、按有回復原狀之聲請，或提起再審或異議之訴，或對於和解
    為繼續審判之請求，或提起宣告調解無效之訴、撤銷調解之
    訴、或對於許可強制執行之裁定提起抗告時，法院因必要情
    形，或依聲請定相當並確實擔保，得為停止強制執行之裁定
    ，強制執行法第18條第2項定有明文。所謂必要情形，應由
    法院就再審或異議之訴在法律上是否顯無理由，以及如不停
    止執行，將來是否難於回復執行前之狀態，及倘予停止執行
    ，是否無法防止債務人濫行訴訟以拖延執行，致債權人之權
    利無法迅速實現等各種情形予以斟酌，以資平衡兼顧債務人
    及債權人雙方之利益，且於債務人聲明願供擔保時，亦然（
    最高法院98年度台抗字第375號裁定意旨參照）。是於強制
    執行程序開始後，債務人因提起異議之訴而聲明願供擔保，
    聲請裁定停止強制執行時，法院如認有停止執行之必要，非
    不得依其聲請，定相當並確實之擔保，為停止強制執行之裁
    定，至該異議之訴實體上有無理由，則非法院於裁定停止強
    制執行時應予審酌之事項（最高法院97年度台抗字第631號
    裁定意旨參照）。又聲請人本此裁定所供之擔保，係以擔保
    債權人因聲請人聲請停止強制執行不當可能遭受之損害獲得
    賠償為目的，是法院定此項擔保，其數額應依標的物停止執
    行後，債權人未能即時受償或利用該標的物所受之損害額，
    或其因另供擔保強制執行所受之損害額定之，非以標的物之
    價值或其債權額為依據（最高法院91年度台抗字第429號裁
    定參照）。
三、經查：相對人前持本院110年度司拍字第189號裁定為執行名
    義，聲請拍賣聲請人所有之系爭不動產（原同時聲請拍賣第
    三人李宜儒所有之房地，後已撤回），經本院以系爭執行事
    件受理；聲請人則主張僅積欠新臺幣（下同）165萬元，請
    求確認相對人持有聲請人名義簽發票據，於超過165萬元部
    分票據債權不存在；系爭執行事件於超過165萬元部分之強
    制執行程序，依強制執行法第14條應予撤銷等情，業據本院
    調取系爭執行事件全卷及本院110年度重訴字第595號確認債
    權不存在全卷核閱屬實。相對人於系爭執行事件，主張債權
    額為1,859萬9,200元，聲請人爭執本件抵押權所擔保之借款
    債權超過165萬元部分不存在，據此，系爭執行事件於超過1
    ,694萬9,200元【計算式：1,859萬9,200元－165萬元＝1,694
    萬9,200元】之本金及利息部分，聲請人既有所爭執，並已
    依照強制執行法第14條之規定起訴，其聲請停止執行，即無
    不合，應予准許。至系爭執行事件執行程序未逾165萬元及
    利息部分，即無停止執行之必要，聲請人就此部分一併聲請
    停止執行，則無理由，應予駁回。末本院審酌系爭執行事件
    相對人所主張之強制執行金額，因停止執行而無法即時受償
    之款項為1,694萬9,200元，則其可能所受損害額以該數額未
    能即時受償之利息損失，且依法定利率即年息5％計算為合理
    。又上開債務人異議之訴訴訟，訴訟標的價額應為1,694萬9
    ,200元，屬得上訴第三審之案件，則參司法院訂頒各級法院
    辦案期限實施要點之規定，民事第一審至第三審通常程序審
    判案件之期限合計為4年4個月，及依民法第203條之規定，
    以週年利率5％計算其相當於利息之損失。據此計算，可得之
    利息金額約為367萬2,327元【計算式：1,694萬9,200元×（4
    ＋4/12）×5%＝367萬2,327元，元以下四捨五入】，綜酌上述
    情狀後，爰取其概數酌定聲請人於供擔保368萬元後，得於
    本院110年度重訴字第595號事件訴訟終結前，停止系爭執行
    事件之強制執行程序。
四、依強制執行法第18條第2項，裁定如主文。　　
中　　華　　民　　國　　111 　年　　1 　　月　　17　　日
　　              民事第五庭  法  官  王  廷
以上正本係照原本作成。
如對本裁定抗告，應於裁定送達後10日內向本院提出抗告狀，並
繳納抗告費新臺幣1000元。
中　　華　　民　　國　　111 　年　　1 　　月　　17　　日
                              書記官  張雅筑